【裁判字號】    90,上訴,850
【裁判日期】    900801
【裁判案由】    妨害風化等
【裁判全文】
臺灣高等法院臺南分院刑事判決            九十年度上訴字第八五號  Ａ
      上  訴  人
      即  被  告  甲  ○  ○
      上  訴  人
      即  被  告  戊  ○  ○
右上訴人因妨害風化等案件，不服臺灣臺南地方法院九十年度訴字第一三三號中華民
國九十年五月十一日第一審判決（起訴案號：臺灣臺南地方法院檢察署八十九年度偵
字第九三五九號、第一三二三五號、第一三八００號），提起上訴，本院判決如左：
      主      文
上訴駁回。
      事      實
一、甲○○於民國八十六年間因賭博罪，經台灣台中地方法院判處有期徒刑五月確定
    ，甫於八十六年九月一日執行完畢；戊○○於八十六年間亦因賭博罪，經台灣高
    等法院台中分院判處有期徒刑三月確定，甫於八十六年十二月二十六日執行完畢
    。甲○○、戊○○與丁○○、乙○○（丁○○之妻，為大陸地區人民）、丙○○
    、綽號「水果」、「祥仔」等不詳姓名成年男子（丁○○、乙○○、丙○○涉嫌
    妨害風化部分另案經檢察官偵辦）等人間，共同基於意圖使人為性交易而營利之
    犯意聯絡，同組應召集團，且為使應召女子不虞匱乏，分別透過大陸地區不詳姓
    名之人在大陸地區找尋願至台灣地區賣淫之大陸地區女子，安排使與台灣地區男
    子辦理假結婚，俟取得配偶身分，再以探親名義非法入境台灣，或由綽號「水果
    」等不詳姓名男子安排大陸地區女子以偷渡方式進入台灣地區。甲○○則自八十
    九年三月間起，在台南市經營應召站，媒介包括上開非法入境之大陸地區女子與
    不特定男客從事性交之行為，並以電話號碼0000000000號、0000
    000000號、0000000000號、0000000000號等與丁○○、丙○○、「祥仔」等互相聯絡，互調旗下應召女子，每次性交易代價新台幣
    （下同）三千至三千五百元不等，甲○○從中抽取七百元至一千元圖利後，餘款
    則交由載送應召女子之司機轉交集團其他成員，司機可分得三百元，應召之大陸
    女子可分得八百元，並以之抵付非法入境所需費用，戊○○則受「祥仔」僱用，
    自八十九年八月份起，以所駕駛之計程車接送應召女子至各應召地點多次，於每
    次收取男客交付之性交易價金並從中抽取接送代價三百元圖利後，餘則轉交「祥
    仔」等人，甲○○、戊○○及丁○○、乙○○、丙○○、綽號「水果」、「祥仔
    」等人均恃此為生，以之為常業。嗣於八十九年八月九日下午，有男客溫金發以
    電話撥打電話號碼0000000000聯絡甲○○媒介應召女子性交，雙方於
    電話中議妥性交易代價三千五百元後，甲○○即撥接電話0000000000
    號聯絡丁○○集團成員，由集團成員綽號「祥仔」者指派戊○○以計程車載送藝
    名「小玲」之大陸地區女子曾玲（按曾鈴在丁○○、乙○○、甲○○等人媒介與
    男客為性交之行為以營利下，自八十九年四月二十六日起至八月九日止，陸續在
    台南縣市各地賓館應召與人為性交易。曾鈴業經臺灣臺南地方法院以違反不得使
    大陸地區人民非法進入臺灣地區規定，處有期徒刑柒月，緩刑肆年確定在案）前
    往台南縣永康市○○路一五二之一號喬雅賓館二○一室與溫金發從事性交易，甲○○先於喬雅賓館向溫金發收取三千五百元，並將其中二千元交付戊○○後離去
    ，旋為據報埋伏之警方人員分別在喬雅賓館前查獲戊○○及在喬雅賓館二○一室
    查獲甫欲進行性交易之溫金發、曾玲。
三、案經台南市警察局第一分局報請臺灣台南地方法院檢察署檢察官（甲○○、戊○○部分）偵查起訴。
      理      由
一、訊據上訴人即被告甲○○、戊○○固分別坦承有於右揭時、地媒介男客溫金發與
    被告曾玲性交易及載送被告曾玲應召之事實不諱，惟被告甲○○辯稱：並非以媒
    介性交易維生云云；被告戊○○則辯稱：伊不知道曾玲是從事性交易，伊是載客
    人到地點，然後客人給伊車資云云。經查：
  (一)被告甲○○確與丁○○等集團成員互調旗下女子媒介性交易並從中抽傭圖利；被
    告戊○○則係受「祥仔」僱用，以所駕駛之計程車接送應召女子至各應召地點，
    每次性交易所得並從中抽取接送代價三百元，餘再轉交「祥仔」等人之事實，業
    據被告甲○○於原審調查時供稱：「（問：客人和你談妥性交易以後，你如何向
    丁○○等人調應召女郎？）每次客人和我談妥性交易以後，我再依丁○○等人，
    給我的名片電話，和他們聯絡」、「（問：與丁○○等人如何約定應召費用？）
    每次三千五，我從其中抽二千元給小姐，另外幫客人付房間錢，實際所得約八百
    六，不過這是指被逮捕的這一次」、「（問：你被查獲這一次，和以前分贓方式
    有何不同？）之前都是由店家拿去」等語無訛（見原審九十年三月十九日訊問筆
    錄）；被告戊○○於原審調查時供稱：「我確實有載應召女郎至各地賓館應召，
    每次車資三百元」、「（問：每次代價三百元是何人給你約定的？）是綽號祥仔
    約定的，是在八月份開始做，那是第一趟，我是因為車子被撞壞後，修理好，沒
    有辦法還錢，為了經濟壓力，才去載應召女郎」、「（問：你何時開始搭載應召
    小姐至各賓館應召？）八十九年一、二月份我在台中市火車站計程車排班認識祥
    仔，八月份祥仔打電話通知我是否要載應召小姐至應召地點與男客性交易，每趟
    車資三百元，八月七日我載一次後，不久就被抓到了，每次出勤均是小吳通知我
    的，我依約載小姐至應召地點，應召完畢依電話通知載小姐載回居住處，來回三
    百元車資」等語明確（以上分別見原審九十年三月十九日、九十年二月十六日訊
    問筆錄），(1)核與：被告曾玲於原審調查時供稱：「（問：是否在八十九年八
    月九日下午在永康市喬雅賓館為警查獲，與男客溫金發進行性交易？詳情如何？
    ）我是丁○○旗下的應召小姐，固定居住在由丁○○出面承租之住處，一般應召
    是由老闆告知司機戊○○客人之應召時間、地點，再由戊○○打我的手機與我聯
    絡，並將我載至應召地點，待我應召完畢，再將我載回處所，客人性交易代價，
    均由戊○○向客人收取，當天是下午八、九點時戊○○與我聯絡，並載我至喬雅
    賓館，與男客性交易，到達該處時，甲○○，已在該處等候，並帶我至二○一室
    房間後，即向客人收取性交易的金錢，收完後，甲○○即先離開，當時客人洗澡
    完後，換我進去洗時，就被警察查獲」、「（問：每次性交易，是否均會見到甲○○，在應召地點等候？是否每次均由戊○○載你至應召地點？）甲○○並不是
    每次都有見到，若是戊○○通知我應召，即是由戊○○載我至應召地點，應召完
    畢並載我回居住處，戊○○每次載我並未向我收過錢」、「（問：何時開始在台
    南縣賓館從事性交易？）八十九年四月二十六日開始至八月九日止均由丁○○或
    甲○○，媒介我至台南縣市各賓館從事性交易」等語（以上均見原審九十年二月
    十六日訊問筆錄）；證人即男客溫金發於原審審理時到庭供稱：「（問：性交
    易內容如何？我是和我一位友人「順仔」，約三十三、四歲人，身高約一六七公
    分，不知真實姓名、住所，我只知手機號碼0000000000，因為我來台
    南跟他聯絡後，說那裡可以指油壓，他就給我這支0000000000電話叫
    我自行聯絡，我打電話過去問是否有指油壓，接電話的人說他那邊沒有，要幫我
    調調看，他告訴說先到喬雅賓館再打電話給他，約定價錢為三小時三千五百元，
    後來我到喬雅賓館後，我先開房間，再打剛剛那支電話，不久甲○○就帶曾玲到
    房間來，向我收取三千五百元，當時我已經洗完澡，曾玲要進去洗澡就被警察查
    獲」等語（見原審九十年四月二十七日審判筆錄）之情節相符。
  (二)參諸被告甲○○於檢察官偵訊時亦供稱：「（問：大陸女子如何找來？）透過
    中原傳播公司及阿順傳播公司，中原的負責人叫國華，阿順公司的負責人叫阿順
    」、「（問：如何媒介性交易？）客人打電話來後，我就打電話到傳播公司告訴
    他們地點，他們自己帶小姐過去」、「（問：大陸女子如何去？）不知道，到了
    賓館才碰到小姐，有時會碰到司機，由我在房間內向客人收三千至三千五百不同
    之款項，我交二千元給小姐，另有時我付房間費用，我實得七百元至一千元不等
    ，這次客人先付錢」、「（問：為何警訊時說是交給司機？）有時交給小姐，有
    時交給司機，這次是交給司機」、「（問：曾玲你見過幾次？）連這次二次」、
    「（問：從何時開始做？）今年三、四月間開始」、「（問：阿順與國華這二家
    有何關係）表面上沒有，私下我就不知，但是有時其中一家叫不到小姐，他們會
    建議我打別家，這二家公司阿順的大陸女子大都是偷渡的，而國華是假結婚，我
    是從報上被捉理解的，還有與傳播公司人聊天得知」等語綦詳（以上均見八十九
    年度偵字第九三五九號偵訊卷第六十七頁反面至第六十九頁反面）；被告戊○○於檢察官偵訊中復供稱：「（問：為何會載大陸女子？）我朋友阿祥介紹我到
    台南來載小姐，一趟三百元，是阿祥打電話給我的，在小北夜市接她的，在警訊
    時我不敢說實話，在庭上說的才實在，．．．．．．，我把小姐送到賓館後，小
    姐自己上去，有位男士交給我二千元，還說小姐下來時交給那小姐」等語明確（
    見八十九年度偵字第九三五九號偵訊卷第七十頁反面至第七十一頁），足見被告
    甲○○、戊○○二人確有意圖使女子與他人為性交行為而媒介以營利為常業之犯
    行甚明。
  (三)又所謂常業犯，只須有賴以為業之意思，而有事實之表現為已足，並不以藉為唯
    一生存收入來源為必要，縱有他業，亦可不問，查被告戊○○於原審調查時已供
    稱：伊因計程車被撞壞沒錢還修理費，為了經濟壓力才去載應召女郎等語明確（
    見原審九十年三月十九日訊問筆錄），足見被告戊○○並無其他收入來源，另被
    告甲○○每次均可由性交易代價中抽取七百元至一千元為酬勞，已如前述，足見
    收入頗豐，則被告二人係以媒介女子與他人性交易為謀生之職業，自堪論斷。
  (四)警方為偵辦人蛇集團涉嫌使偷渡入境之大陸地區女子圖利強制使人為性交罪嫌（
    基於偷渡入境大陸地區女子王啟琴、楊雪萍、閻輝等之指訴），於八十九年五月
    間對被告甲○○等作為聯絡方法之電話0000000000號、000000
    0000號等電話依法進行通訊監察，八十九年八月九日自通訊監察資料中發現
    男客溫金發以0000000000號聯絡被告甲○○性交易，雙方合意價金三
    千五百元，約定於永康市○○路一五二號之一喬雅賓館為性交易，遂派員埋伏，
    嗣溫金發進入喬雅賓館開二○一號房，被告甲○○向之收取三千五百元，交付二
    千元予載送大陸地區女子曾玲前來之被告戊○○，為警當場查獲，以上事實業據
    證人即參與查獲之台南市警察局第一分局小隊長吳源、偵查員李振嘉於檢察官
    偵查中到庭證述綦詳（詳八十九年度偵字第九三五九號偵訊卷第一０八頁反面至
    第一一一頁）。
  (五)被告甲○○於台南市調查站及檢察官偵查中一致供述自八十九年三、四月間起即
    媒介女子與他人為性交，應召女子中包括丁○○集團所媒介以假結婚方式非法入
    境及丙○○集團所媒介以偷渡方式非法入境之大陸地區女子，經核閱警方所製作
    通訊監察錄音譯文，自八十九年五月十八日起至同年八月九日止，被告甲○○接
    續與欲進行性交易之不特定男客及丁○○、丙○○等媒介女子性交以營利之集團
    成員間有相當頻繁之通訊聯絡，互調旗下應召女子，或與男客聯絡約定安排性交
    易等，有通訊監察之電話號碼及譯文附卷可佐，核與共犯丙○○於八十九年八月
    十日在台南市調查站供述內容相符（參見八十九年度他字第六四一號案卷）。
  (六)曾玲與馬恂興係八十九年（西元二○○○年）二月二十五日在廣西省桂林市辦理
    結婚手續，內政部警政署入出境管理局據馬恂興提出之大陸地區人民進入台灣地
    區旅行證申請書及結婚公證書等相關資料，據以核發曾玲之台灣地區旅行證，馬
    恂興復於八十九年三月十五日向高雄市前鎮區戶政事務所申請辦理結婚戶籍登記
    ，有廣西省壯族自治區桂林市公證處發給之公證書、結婚書、大陸地區人民進入
    台灣地區旅行證申請書、台灣地區旅行證、入境登記表暨戶籍謄本等附卷可稽，
    曾玲持前開台灣地區旅行證，於八十九年四月二十五日與丁○○、乙○○共乘「
    CI628」 號班機入境高雄機場，有出入境紀錄在卷可憑，況高雄縣警察局湖內分
    局會同海巡署台南市機動查緝隊於八十九年五月二十九日下午十六時四十分，在
    台南市○○○街六七七號九樓之四丁○○、乙○○住所內執行搜索，當場扣得記
    載包括曾玲在內數名女子名稱之性交易日期、次數、車資、金額等帳冊、帳單、
    保險套八十一個、行動電話四具、結、離婚公證書二十本及曾玲之結婚公證書、
    台灣地區旅行證、大陸地區證件、入境登記表等，經核閱扣案帳冊，自八十九年
    四月二十六日起至同年五月二十七日止，曾玲有多次性交易紀錄，足見曾玲供稱
    其係以假結婚之方式非法進入臺灣地區接受甲○○等人媒介性交易等情，確屬真
    實可信。
 (七) 綜上等情相互勾稽以觀，本件事證已臻明確，被告甲○○、戊○○二人前開所辯
    ，顯係卸責之詞，不足採信，被告等犯行洵堪定。
二、核被告甲○○、戊○○所為，均係犯刑法二百三十一條第二項、第一項之常業營
    利媒介性交罪。被告甲○○、戊○○與丁○○、乙○○、丙○○、綽號「水果」
    、「祥仔」等不詳姓名成年男女間，分別有犯意聯絡及行為分擔，均為共同正犯
    。查被告甲○○曾於八十六年間因賭博罪，經台灣台中地方法院判處有期徒刑五
    月確定，甫於八十六年九月一日執行完畢，被告戊○○曾於八十六年間亦因賭博
    罪，經台灣高等法院台中分院判處有期徒刑三月確定，甫於八十六年十二月二十
    六日執行完畢，有台灣高等法院被告全國前案紀錄表在卷可按，其二人於執行完
    畢後五年之內，再犯本案有期徒刑以上之罪，均係屬累犯，應依刑法第四十七條
    之規定均加重其刑。
三、原審援引刑事訴訟法第二百九十九條第一項前段，刑法第十一條前段、第二十八
    條、第五十六條、第二百三十一條第二項、第四十七條，罰金罰鍰提高標準條例
    第一條前段之規定，並參酌被告甲○○、戊○○犯罪之動機、目的、手段、品行
    、所生危害、被告等各自分擔之角色及犯罪後之態度等一切情狀，分別對被告甲○○量處有期徒刑貳年捌月。對被告戊○○量處有期徒刑壹年貳月，以資懲儆。
    本院經核其認事用法，均無不當，量刑亦稱妥適。被告上訴意旨，猶執前詞，否
    認犯罪，為無理由，應予駁回。
據上論斷，應依刑事訴訟法第三百六十八條，判決如主文。
本案經檢察官楊治宇到庭執行職務。
中    華    民    國      九十      年      八      月        一        日
                                  臺灣高等法院臺南分院刑事第六庭
                                      審判長法官  顏    基    典
                                            法官  徐    宏    志
                                            法官  戴    勝    利
右正本證明與原本無異。
如不服本判決，應於判決送達後十日內向本院提出上訴狀，其未敘述理由者並應於提
出上訴狀後十日內向本院補提理由書（應附繕本)。
                                      法院書記官  呂    嘉    文
中    華    民    國      九十      年      八      月        三        日
附錄本判決論罪科刑法條：
中華民國刑法第二百三十一條
意圖使男女與他人為性交或猥褻之行為，而引誘、容留或媒介以營利者，
處五年以下有期徒刑，得併科十萬元以下罰金。以詐術犯之者，亦同。
以犯前項之罪為常業者，處一年以上七年以下有期徒刑，得併科三十萬元
以下罰金。


司法院資訊處製作；財團法人民間司法改革基金會備份。
